【裁判字號】    90,聲,444
【裁判日期】    900809
【裁判案由】    
【裁判全文】
臺灣板橋地方法院民事裁定  九十年度聲字第四四四號
    聲  請  人  財將企業股份有限公司
    即債 權 人
    法定代理人  丙○○
                            送.
    相  對  人  乙  ○
右當事人間聲請發還提存物事件，本院裁定如左：
    主      文
聲請人於本院八十四年度存字第一０六六號一案所提存之擔保金面額壹拾萬元之安泰
商業銀行無記名可轉讓定期存單壹拾柒張（號碼：ＣＡ0000000至ＣＡ000
0000），合計共新台幣壹佰柒拾萬元，准予發還。
聲請程序費用由相對人負擔。
    理      由
一、按返還擔保金，如符合：(一)應供擔保之原因消滅者。(二)訴訟終結後，供擔保人證
    明已定二十日以上之期間，催告受擔保利益人行使權利而未行使者之要件，法院
    得以裁定返還擔保金，於民事訴訟法第一百零六條準用第一百零四條定有明文。
二、本件聲請意旨略以：聲請人與相對人間因清償債務事件，前遵鈞院八十四年度裁
    全宿字第一０九四號民事裁定，准予聲請人以新台幣壹佰柒拾萬元或同額之安泰
    商業銀行可轉讓定期存單，為相對人供擔保後，得對相對人之財產於新台幣伍佰
    萬元之範圍內為假扣押，經聲請人提存該擔保金後，並執行假扣押在案。嗣後聲
    請鈞院撤銷假扣押裁定，業經鈞院以八十八年度全聲字第三三二號民事裁定准許
    並確定在案。復聲請人亦向鈞院民事執行處聲請撤回八十四年度民執全速字第八
    九八號假扣押執行，業經鈞院發文賜准。聲請人乃爰依民事訴訟法第一百零四條
    第一項第二款之規定行使定期催告，於民國九十年三月二日以台北郵局一一八支
    局存證信函第七號函，定二十日以上之期間催告相對人就其因假扣押所受之損害
    ，對聲請人行使權利。然相對人就上開催告於收執後已逾二十日以上之期間，迄
    未對聲請人主張行使權利。為此爰依民事訴訟法第一百零四條第一項第二款之規
    定，狀請鈞院裁定准予返還擔保金等語。
三、聲請人上開主張，業據提出本院八十四年度裁全宿字第一０九四號民事裁定、八
    十四年度存字第一０六六號提存書、八十八年度全聲字第三三二號民事裁定、確
    定證明書、民事執行處八十四年度民執全宿字第八九八號函、存證信函暨回執、
    戶籍謄本及公司變更登記事項卡等影本各一份為證，並經本院依職權調閱本院八
    十四年度裁全宿字第一０九四號、八十四年度執全宿字第八九八號保全程序暨執
    行卷、八十四年度存字第一０六六號擔保提存卷及八十八年度全聲字第三三二號
    撤銷假扣押卷查明無誤；查聲請人已經撤回假扣押執行程序，有八十九年八月十
    五日聲請撤回狀及八十九年九月六日八十四年度民執全宿字第八九八號函各一件
    附於本院八十四年度裁全宿字第一０九四號、八十四年度執全宿字第八九八號保
    全程序暨執行卷內足稽，是聲請人之聲請核與民事訴訟法第一百零四條第一項第
    二款規定相符，應予准許。
四、爰依同法第九十五條、第七十八條裁定如主文。
中      華      民      國    九十      年      八      月      九      日
                                  臺灣板橋地方法院民事第三庭
~B法      官  白光華
右為正本係照原本作成。
如對本裁定抗告須於裁定送達後十日內向本院提出抗告狀。
中      華      民      國    九十      年      八      月      九      日
~B法院書記官  李錦輝


司法院資訊處製作；財團法人民間司法改革基金會備份。
